---
title: "TP_Titanic"
author: "HUANG Flora"
output: html_document
date: "2025-11-27"
---

```{r setup, include=FALSE}
knitr::opts_chunk$set(echo = TRUE)
```

# TP Titanic
```{r}
library(carData)
head(TitanicSurvival)

```
## Description statistique du TP Titanic
```{r}

summary(TitanicSurvival)

```
Description des passagers du Titanic : 

- Il y a plus d'hommes que de femmes sur le bateau de Titanic. 

- Sur un total de 809 passagers : 500 passagers sont morts et un total de 309 passagers ont survécu. 

- Concernant les classes sur le bateau, on retrouve en grande majorité des passagers de 3ème classes (709) suivi du 1er classe (323) et enfin la 2de classe (277). 

- On retrouve en majorité des passagers entre la trentaine et la quarantaine. 

- Le passager le plus âgé est un senior de 80 ans et le passager le moins âgé est un nouveau-né. 




## Visualisation de la répartition des survivants en fonction du sexe et de la classe
```{r}
library(ggplot2)
ggplot(
  subset(TitanicSurvival, survived == "yes"),
  aes(x = sex, fill = passengerClass)
) +
  geom_bar(position = "dodge") +
   labs(title = "Passagers survivants par sexe et classe")
```

Descrition : 

- Chez les femmes, on retrouve plus de survivants de 1er suivi de la 3ème classe puis de la 2de classe. 

- Chez les hommes, on retrouve plus de survivants de 3ème suivi de la 1st classe puis de la 2de classe. 

- On retrouve moins de survivants de 2de classe pour les femmes et les hommes.


##  Graphique de l'âge en fonction de la variable "survived"
```{r}
boxplot(age ~ survived, data = TitanicSurvival,
         main = "Age en fonction des survivants",
        xlab = "Survivants",
        ylab = "Age")
grid(nx = NA, ny = NULL, lty = 3, col = "gray")
```



